【裁判字號】    99,易,834
【裁判日期】    990413
【裁判案由】    竊盜
【裁判全文】
臺灣臺中地方法院刑事判決               99年度易字第834號
公  訴  人  臺灣臺中地方法院檢察署檢察官
被      告  甲○○
上列被告因竊盜案件，經檢察官提起公訴（99年度偵字第4389號
），本院判決如下：
    主    文
甲○○犯竊盜罪，累犯，處有期徒刑陸月，如易科罰金，以新臺
幣壹仟元折算壹日。
    犯罪事實
一、甲○○前因竊盜罪，經本院於民國94年9月26日以93年度訴
    字第3076號判處有期徒刑10月確定；又因施用毒品罪，經臺
    灣高等法院臺中分院於94年4月20日以94年度上訴字第649號
    判處有期徒刑1年8月確定；又因施用毒品罪，經本院以94年
    度中簡字第1100號判處有期徒刑6月確定；又因竊盜罪，經
    本院以94年度訴字第2089號判處有期徒刑10月確定；又因搶
    奪罪，經本院以95年度訴字第39號判處有期徒刑2年，經臺
    灣高等法院臺中分院於95年6月9日以95年度上訴字第909號
    判決駁回上訴確定；前開有期徒刑10月、1年8月、6月、10
    月、2年部分，嗣經本院於96年9月26日以96年度聲減字第46
    45號裁定予以減刑並合併定其應執行有期徒刑3年8月確定；
    於94年7月22日入監執行，於97年8月13日因縮短刑期假釋出
    監，甫於97年11月3日假釋期滿未經撤銷以有期徒刑執行完
    畢論。
二、甲○○猶不知悔改，因缺錢花用，竟基於行竊他人財物之犯
    意，意圖為自己不法之所有，於98年9月24日上午6時許，在
    臺中市○區○○街10號前，趁無人注意之際，執持路邊撿拾
    之石塊敲破乙○○所有車牌號碼B8-4207號自小貨車之右前
    車窗玻璃，再伸手進入車內，行竊乙○○所有之無線電對講
    機1支得手（價值約新臺幣1萬元），得手後，即將該無線電
    對講機變賣以供己花用。嗣經乙○○於98年9月24日上午6時
    50分許，發現前開自小貨車右前車窗玻璃遭破壞，且車內財
    物遭竊，立即報警處理，經警現場勘查發現甲○○以石塊敲
    破車窗玻璃時不慎劃傷手腕所遺留之血跡，當場採集血跡進
    行DNA鑑定結果，發現與甲○○之DNA建檔資料相符，因而查
    悉上情。
三、案經臺中市警察局第一分局報告臺灣臺中地方法院檢察署檢
    察官偵查起訴。
    理    由
一、訊據被告甲○○對於上揭時地行以石塊敲破被害人乙○○所
    有之前開自小貨車，伸手入內行竊被害人乙○○所有之無線
    電對講機1支得手等情，業經坦認屬實，核與被害人乙○○
    於警詢中之陳述內容相符，並有內政部警政署刑事警察局98
    年12月15日刑醫字第0980138837號鑑驗書1份、臺中市警察
    局第一分局現場勘察報告1份、現場採證照片11張等在卷可
    稽，被告自白供述與現有事證相符，應堪置信。（按被告以
    外之人於審判外之言詞或書面陳述，除法律有規定者外，不
    得作為證據；又被告以外之人於審判外之陳述，雖不符前四
    條之規定，而經當事人於審判程序同意作為證據，法院審酌
    該嚴詞陳述或書面陳述作成時之情況，認為適當者，亦得為
    證據；刑事訴訟法第159條第1項、第159條之5第1項分別定
    有明文。查：被害人於警詢中之陳述，係屬被告以外之人於
    審判外之言詞陳述，屬於傳聞證據，惟因被告於本院審理中
    同意作為證據，且本院審酌被害人僅係單純陳述其所有自小
    貨車遭竊之客觀事實，認為該言詞陳述作成時之情況，合理
    適當，應得為證據。）本件事證已臻明確，被告犯行，洵堪
    認定。
二、核被告所為，係犯刑法第320條第1項之竊盜罪。原起訴書認
    為被告執持石塊破壞車窗玻璃以行竊之行為，係涉犯刑法第
    321條第1項第3款之攜帶兇器竊盜罪嫌，惟經公訴檢察官提
    出最高法院92年度台非字第38號判決，認為目前司法實務之
    見解認為石塊並非屬刑法上所稱之「兇器」，當庭變更起訴
    法條為刑法第320條第1項之普通竊盜罪嫌，本院自無庸再行
    變更起訴法條，附此敘明。查：被告前因竊盜罪，經本院於
    94年9月26日以93年度訴字第3076號判處有期徒刑10月確定
    ；又因施用毒品罪，經臺灣高等法院臺中分院於94年4月20
    日以94年度上訴字第649號判處有期徒刑1年8月確定；又因
    施用毒品罪，經本院以94年度中簡字第1100號判處有期徒刑
    6月確定；又因竊盜罪，經本院以94年度訴字第2089號判處
    有期徒刑10月確定；又因搶奪罪，經本院以95年度訴字第39
    號判處有期徒刑2年，經臺灣高等法院臺中分院於95年6月9
    日以95年度上訴字第909 號判決駁回上訴確定；前開有期徒
    刑10月、1年8月、6月、10月、2年部分，嗣經本院於96年9
    月26日以96年度聲減字第46 45號裁定予以減刑並合併定其
    應執行有期徒刑3 年8月確定；於94年7月22日入監執行，於
    97年8月13日因縮短刑期假釋出監，甫於97年11月3日假釋期
    滿未經撤銷以有期徒刑執行完畢論等情，此有臺灣高等法院
    被告前案紀錄表1份在卷為憑，被告前受有期徒刑之執行完
    畢後，5 年以內故意再犯本件有期徒刑以上之罪，為累犯，
    應依刑法第47條第1項之規定，加重其刑。爰審酌被告不思
    循正當途徑，獲取生活所需，僅因缺錢花用，即圖行竊他人
    車內財物變賣以換現，被告不知尊重他人財產之行為，造成
    被害人財產之損害，事後亦未賠償被害人所受之財物損失，
    惟因被告於犯罪後，業經坦承犯行，犯後態度良好，考量被
    告行竊財物之價值非低，且被告於警詢中曾供稱行竊所得財
    物係以新臺幣3000元價格像藥頭換取毒品海洛因供己施用等
    語，而於本院審理中則供稱單純缺錢花用等語，觀諸被告前
    科紀錄，本院認為被告行竊之動機，確有可能係為供購買毒
    品施用所需，而非僅單純供為維繫基本生活開銷之需等一切
    情狀，量處如主文所示之刑，併予諭知易科罰金之折算標準
    ，以示懲儆。
據上論斷，應依刑事訴訟法第299條第1項前段，刑法第320條第1
項、第47條第1項、第41條第1項前段，刑法施行法第1條之1第1
項、第2項前段，判決如主文。
中    華    民    國    99    年    4     月    13    日
                  刑事第十六庭  法  官  巫淑芳
以上正本證明與原本無異。
如不服本判決應於收受判決後10日內向本院提出上訴書狀，並應
敘述具體理由；其未敘述上訴理由者，應於上訴期間屆滿後20日
內向本院補提理由書（均須按他造當事人之人數附繕本）「切勿
逕送上級法院」。
                                書記官  巫偉凱
中    華    民    國    99    年    4     月    13    日
附錄論罪科刑法條：
中華民國刑法第320條：
意圖為自己或第三人不法之所有，而竊取他人之動產者，為竊盜
罪，處5年以下有期徒刑、拘役或500元以下罰金。
意圖為自己或第三人不法之利益，而竊佔他人之不動產者，依前
項之規定處斷。
前二項之未遂犯罰之。

司法院資訊處製作；財團法人民間司法改革基金會備份。
